臺灣臺北地方法院刑事宣示判決筆錄
111年度易字第437號
公  訴  人  臺灣臺北地方檢察署檢察官
被      告  高正綱  


上列被告因賭博案件，經檢察官提起公訴（110年度軍偵字第20
號），被告認罪並請求與檢察官協商，本院改依協商程序，於中
華民國111年11月30日上午9時29分在本院第15法庭宣示判決，出
席職員如下：
          法  官  歐陽儀
          書記官  李璁潁
法官起立朗讀判決主文、犯罪事實要旨、處罰條文，及告以上訴
限制、期間並提出上訴狀之法院，且諭知記載其內容：
壹、主        文：
一、高正綱犯公然賭博罪，處罰金新臺幣貳仟元，如易服勞役，
    以新臺幣壹仟元折算壹日。
二、扣案之籌碼壹佰點玖張、貳拾點拾肆張，均沒收之。
貳、犯罪事實要旨：　　
一、廖偉傑、王航生（均由本院另行審理）共同基於意圖營利供
    給賭博場所及聚眾賭博之犯意聯絡，自民國107年10月起，
    提供臺北市○○區○○街0段000號1樓及地下1樓之「臺北市健康
    麻將協會」之公眾得出入之場所及麻將、點數卡等物為賭博
    工具，供不特定之人於上址賭博財物，廖偉傑擔任「臺北市
    健康麻將協會」之櫃台人員，負責處理每日營運所得，王航
    生則擔任現場工作人員。其賭法為臺灣麻將（16張）胡牌者
    向輸家收取金錢（一底、一臺金額由賭客自行決定），另每
    一將須支付新臺幣（下同）100元之抽頭金，上開抽頭金由
    賭客以投擲販賣機之方式支付；廖偉傑、王航生先交付賭客
    點數卡與麻將，待每桌聚集不特定之賭客4名後，再由賭客
    每底100點、每臺另計20點為賭注，並發放每人1000點之點
    數卡，進行麻將賭博；於賭局結束後，以手中所持有之點數
    ，與同桌賭客結算，由輸家以點數所核算之現金直接給付方
    式賭博財物，以此方式利用麻將聚賭營利。
二、丁瑞雪、張德栴、賴錦珠、王晨、吳俊毅、葉煌德、俞文炳
    、蔡坤良、李坤孝、蘇凌玉、邰淑萍、黃坤山、黃正義、黃
    章鑑、葉上渝、李通榮、劉心美、黃吳阿嬌、趙秀珠、陳春
    桂、陳冠瑋、洪作禮、莊錦文、謝春玲、高正綱、李惠娟、
    施建廷、傅瑞嬌、蕭淑美、解鳳西、簡坤煜、汪梅富、王信
    傑、王殿南、汪林川、呂家成、吳禹璇等37人（尚未到庭者
    均由本院另行審理）各基於賭博之犯意，於110年2月25日某
    時，在上址「臺北市健康麻將協會」之公眾得出入之賭博場
    所內，經該處服務人員王航生安排入坐，並提供麻將、牌尺
    、點數卡等工具後，即基於賭博之犯意，以各家輪流作莊，
    輸贏為100點(元)為1底、每臺20點(元)，由自摸或胡牌者贏
    點，同桌間計算點數而分出勝負後，由輸家以點數所核算之
    現金直接給付方式賭博財物。嗣為警於同日下午7時許，持
    本院核發之搜索票至上址搜索，查扣賭資、抽頭金、周轉金
    、會員生日禮金、紅色麥克筆、藍色麥克筆、桌次計時板1
    個、會員入會申請書、臺北市商業處函、漢口棋牌社統一發
    票（110年1、2月份）、二月份會員生日登記表、撲克牌籌
    碼、會員登記本、手機、麻將賭具、牌尺、搬風骰子、骰子
    、點數卡等物，始悉上情。
參、處罰條文：
    刑法第2條第1項前段、第2項、第266條第4項、第42條第3項
    前段，111年1月14日修正施行前刑法第266條第1項前段，刑
    法施行法第1條之1第1項、第2項前段。
肆、協商判決除有刑事訴訟法第455條之4第1項第1款於本訊問程
    序終結前，被告撤銷協商合意或檢察官撤回協商聲請者；第
    2款被告協商之意思非出於自由意志者；第4款被告所犯之罪
    非第455條之2第1項所定得以協商判決者；第6款被告有其他
    較重之裁判上一罪之犯罪事實者；第7款法院認應諭知免刑
    或免訴、不受理者情形之一，及違反同條第2項法院「應於
    協商合意範圍內為判決；法院為協商判決所科之刑，以宣告
    緩刑或二年以下有期徒刑、拘役或罰金為限」之規定者外，
    不得上訴。
伍、本件如得上訴，而如不服本件判決，得自收受判決送達之日
    起20日內，向本院提出上訴書狀，上訴於第二審法院。
本案經檢察官陳弘杰提起公訴，檢察官楊舒雯到庭執行職務。
中　　華　　民　　國　　111 　年　　11　　月　　30　　日
                  臺灣臺北地方法院刑事第十四庭　　
                          法　官　歐陽儀
以上正本證明與原本無異。
本判決除有刑事訴訟法第455條之4第1項第1款、第2款、第4款、
第6款、第7款所定情形之一，或違反同條第2項規定者外，不得
上訴。如有得上訴之情形，應於收受判決後20日內向本院提出上
訴書狀，並應敘述具體理由；其未敘述上訴理由者，應於上訴期
間屆滿後20日內向本院補提理由書（均須按他造當事人之人數附
繕本）「切勿逕送上級法院」。因疫情而遲誤不變期間，得向法
院聲請回復原狀。　　　　　
                          書記官  李璁潁
中　　華　　民　　國　　111 　年　　11　　月　　30    日
附錄本案論罪科刑法條全文：
修正前中華民國刑法第266條
在公共場所或公眾得出入之場所賭博財物者，處一千元以下罰金
。但以供人暫時娛樂之物為賭者，不在此限。
當場賭博之器具與在賭檯或兌換籌碼處之財物，不問屬於犯人與
否，沒收之。
修正後中華民國刑法第266條
在公共場所或公眾得出入之場所賭博財物者，處五萬元以下罰金
。
以電信設備、電子通訊、網際網路或其他相類之方法賭博財物者
，亦同。
前二項以供人暫時娛樂之物為賭者，不在此限。
犯第一項之罪，當場賭博之器具、彩券與在賭檯或兌換籌碼處之
財物，不問屬於犯罪行為人與否，沒收之。